# 劳务费用核算问题

提问人：dotaauditor 时间：2017-12-16 16:01:18
背景：A公司为物流企业，向B公司提供汽车整车和零部件运输服务，今年A对B新增一项轮胎装配业务，A从外部购入轮胎轮毂等原材料，经加工组装后销售给B公司。A公司将轮胎装配业务全部通过劳务派遣公司外包给一个劳务团队，A公司直接向劳务派遣公司结算人工费用。 请教陈版主及各位大神： （ 1 ）A公司如何核算该劳务团队人工成本比较恰当，应确认为生产成本-直接人工项目，还是通过制造费用来核算？ （ 2 ）A公司将完工的轮胎运送至B公司的运输费用，应确认为营业成本还是销售费用比较恰当？

回答人：chenyiwei
1 、取决于该劳务团队能否被认可为本企业的“职工”，请参考《瑞华研究 2010 ～ 2016 汇编》之“问题1-4-8（企业对劳务派遣人员薪酬的核算和列报）”。 同时，这一问题也同样影响到贷方科目应当是应付账款还是应付职工薪酬、现金流量表中能否计入“支付给职工以及为职工支付的现金”还是计入“购买商品、接受劳务支付的现金”的判断。
2 、要看该运输服务是否为与A公司的合同约定的服务内容的组成部分，以及其成本能否单独识别和计量。